---
title: "creditCard"
author: "Rafael Nogales & Daniel Muñoz"
date: "17 de junio de 2016"
output: pdf_document
---

#Predictor de pagos en tarjetas de crédito.
En primer lugar vamos a pasar el archivo xls a csv para ello usamos directamente la herramienta de Excel para exportar el archivo a csv.  
Despues ya podemos abrirlo con read.csv  
Nota: Podríamos haber utilizado el paquete **gdata** para leer directamente desde Excel pero este metodo no es efectivo con datasets grandes porque la herramienta de lectura de gdata es *muy* lenta para archivos grandes.
```{r}
#Leer datos
creditCardData <- read.csv("~/Desktop/UGR/4-CUARTO/Semestre 2/AprendizajeAutomatico/Credit-Card-Predictor/creditCardData.csv", header=TRUE, sep=";")
```

```{r}
#Creamos las particiones de TRAIN y TEST
library("caret")
set.seed(2)
train <- createDataPartition(creditCardData$default.payment.next.month, 
                                                times = 1, p = 0.8, list = F)
credit.train <- creditCardData[train,]
credit.test <- creditCardData[-train,]
```

##Regresion Logistica
```{r}
#Generamos un modelo a partir del train con todas las variables
credit.model <- glm(default.payment.next.month ~ . , data = credit.train)
```

```{r}
prediction <- predict(credit.model, credit.test)
pred.class <- (prediction > 0.5)*1
t.glm<- table(predict=pred.class, truth=credit.test$default.payment.next.month)
t.glm
error.glm <- 1 - sum(diag(t.glm))/sum(t.glm)
error.glm
```

##Regresion Logistica rocplot
```{r}
library("ROCR")
rocplot <- function(pred, truth, ...){
    if(class(pred) == "factor"){
        pred <- as.numeric(pred)
        #Ahora tenemos un vector de 1's y 2's
        #Lo pasamos a -1 y 1
        pred <- 2*pred-3
    }
    predob <- prediction(pred, truth)
    perf <- performance(predob, "tpr", "fpr")
    
    plot(perf, ...)
}
```

```{r}
log.predict <- pred.class             #Solo es renombrar
rocplot(log.predict, credit.test$default.payment.next.month, col="red", main=c("REGRESION LOGISTICA", "ROC CURVE"))
```

##Validacion cruzada Regresion Logistica 
```{r}
cv.error.rl <- function(k=5){
    errores <- vector(length = k)
    for(i in 1:k){
        labels <- creditCardData$default.payment.next.month
        train <- createDataPartition(labels, times = 1, p = 0.8, list = F)
        
        credit.train <- creditCardData[train,]
        credit.test <- creditCardData[-train,]
        
        labels.train <- credit.train$default.payment.next.month
        labels.test  <- credit.test$default.payment.next.month
        
        credit.model <- glm(default.payment.next.month ~ . , data = credit.train)
        summary(credit.model)
        prediction <- predict(credit.model, credit.test)
        
        
    
        pred.class <- (prediction > 0.5)*1
        t.glm<- table(predict=pred.class, truth=credit.test$default.payment.next.month)
        
        error <- 1 - sum(diag(t.glm))/sum(t.glm)
        errores[i] <- error
    }
    
    return(mean(errores))
}
```

```{r}
error_glm=cv.error.rl(k=5)
error_glm
```



##Regresion Lineal
```{r}
#Generamos un modelo a partir del train con todas las variables
credit.model <- lm(default.payment.next.month ~ . , data = credit.train)
```

```{r}
prediction <- predict(credit.model, credit.test)
pred.class <- (prediction > 0.5)*1
t.lm<- table(predict=pred.class, truth=credit.test$default.payment.next.month)
t.lm
error.lm <- 1 - sum(diag(t.lm))/sum(t.lm)
error.lm
```

##Regresion Lineal rocplot
```{r}
lm.predict <- pred.class             #Solo es renombrar
rocplot(lm.predict, credit.test$default.payment.next.month, col="red", main=c("REGRESION LINEAL", "ROC CURVE"))
```

##Validacion cruzada Regresion Lineal 
```{r}
cv.error.lm <- function(data, k=5){
    errores <- vector(length = k)
    for(i in 1:k){
        labels <- creditCardData$default.payment.next.month
        train <- createDataPartition(labels, times = 1, p = 0.8, list = F)
        
        credit.train <- creditCardData[train,]
        credit.test <- creditCardData[-train,]
        
        labels.train <- credit.train$default.payment.next.month
        labels.test  <- credit.test$default.payment.next.month
        
        credit.model <- lm(default.payment.next.month ~ . , data = credit.train)
        summary(credit.model)
        prediction <- predict(credit.model, credit.test)
        

        pred.class <- (prediction > 0.5)*1
        t.lm<- table(predict=pred.class, truth=credit.test$default.payment.next.month)
        
        error <- 1 - sum(diag(t.lm))/sum(t.lm)
        errores[i] <- error
    }
    
    return(mean(errores))
}
```

```{r}
error_lm=cv.error.lm(k=5)
error_lm
```




#SVM
```{r eval=FALSE}
library("e1071")
tune_cost.credit.svm <- tune(svm, default.payment.next.month ~ ., 
                             data=credit.train, kernel="linear", 
                             ranges=list(cost=c(0.001, 0.1, 100)),
                             scale = FALSE)
```


#regresion lineal con weight-decay

```{r}
library(glmnet)
modelo_ridge_cv=cv.glmnet(as.matrix(credit.train),credit.train$default.payment.next.month,alpha=0)
mejor_lambda=modelo_ridge_cv$lambda.min
modelo=glmnet(as.matrix(credit.train),credit.train$default.payment.next.month,alpha=0)
pesos=predict(modelo,type = "coefficients",s=mejor_lambda)
pesos=pesos[1:nrow(pesos)]
pesos
prediction=predict(modelo,s=mejor_lambda,newx = as.matrix(credit.test))
pred.class <- (prediction > 0.5)*1
t_ridge<- table(predict=pred.class, truth=credit.test$default.payment.next.month)
t_ridge
error.ridge<- 1 - sum(diag(t_ridge))/sum(t_ridge)
error.ridge
```

```{r}
rid.predict <- pred.class             #Solo es renombrar
rocplot(rid.predict, credit.test$default.payment.next.month, col="red", main=c("REGRESION LINEAL RIDGE", "ROC CURVE"))
```

##Validacion cruzada Regresion Lineal con weight-decay (Ridge) 
```{r}
cv.error.rid <- function(data, k=5){
    errores <- vector(length = k)
    for(i in 1:k){
        labels <- creditCardData$default.payment.next.month
        train <- createDataPartition(labels, times = 1, p = 0.8, list = F)
        
        credit.train <- creditCardData[train,]
        credit.test <- creditCardData[-train,]
        
        labels.train <- credit.train$default.payment.next.month
        labels.test  <- credit.test$default.payment.next.month
        
        modelo_ridge_cv <- cv.glmnet(as.matrix(credit.train),
                                     credit.train$default.payment.next.month, alpha=0)
        mejor_lambda <- modelo_ridge_cv$lambda.min
        modelo <- glmnet(as.matrix(credit.train),credit.train$default.payment.next.month,alpha=0)
        prediction <- predict(modelo,s=mejor_lambda,newx = as.matrix(credit.test))
        pred.class <- (prediction > 0.5)*1
        

        t.rid<- table(predict=pred.class, truth=credit.test$default.payment.next.month)
        
        error <- 1 - sum(diag(t.rid))/sum(t.rid)
        errores[i] <- error
    }
    
    return(mean(errores))
}
```

```{r}
error_rid = cv.error.rid(k=5)
error_rid
```



#Random forest

```{r}
library("randomForest")
library("gbm")
library("ipred")
model_rf <- randomForest(credit.train$default.payment.next.month ~.,data = credit.train, ntree=50)
predicion <- predict(model_rf, newdata=credit.test)
pred.class <- (prediction > 0.5)*1
t_random.forest <- table(predict=pred.class, truth=credit.test$default.payment.next.month)
t_random.forest
error.random.forest<- 1 - sum(diag(t_random.forest))/sum(t_random.forest)
error.random.forest
```

```{r}
rid.predict <- pred.class             #Solo es renombrar
rocplot(rid.predict, credit.test$default.payment.next.month, col="red", main=c("RANDOM FOREST", "ROC CURVE"))
```

##Validacion cruzada Regresion Lineal con weight-decay (Ridge) 
```{r}
cv.error.rf <- function(k=5, model){
    errores <- vector(length = k)
    for(i in 1:k){
        labels <- creditCardData$default.payment.next.month
        train <- createDataPartition(labels, times = 1, p = 0.8, list = F)
        
        credit.train <- creditCardData[train,]
        credit.test <- creditCardData[-train,]
        
        labels.train <- credit.train$default.payment.next.month
        labels.test  <- credit.test$default.payment.next.month

        prediction <- predict(model,newdata = credit.test)
        pred.class <- (prediction > 0.5)*1

        t<- table(predict=pred.class, truth=credit.test$default.payment.next.month)
        
        error <- 1 - sum(diag(t))/sum(t)
        errores[i] <- error
    }
    
    return(mean(errores))
}
```

```{r}
error_rf = cv.error.rf(k=5, model= model_rf)
error_rf
```


#KNN
```{r}
library("ipred")
library("class")
library("e1071")
set.seed(1)
mejor_k=tune.knn(x=credit.train,y=as.logical(credit.train$default.payment.next.month),
                 k=1:10,tunecontrol=tune.control(sampling = "cross"), cross=10)
mejor_k
k <- mejor_k$best.parameters
knn.pred <- knn(credit.train,credit.test,credit.train$default.payment.next.month,k=k[1,1])
knn.pred <- as.numeric(knn.pred)-1
t_knn<- table(predict = knn.pred, truth=credit.test$default.payment.next.month)
t_knn
error.knn<- 1 - sum(diag(t_knn))/sum(t_knn)
error.knn
```

```{r}
rocplot(knn.pred, credit.test$default.payment.next.month, col="red", main=c("KNN", "ROC CURVE"))
```

##Validacion cruzada KNN
```{r}
cv.error.knn <- function(k=5, mejor_k){
    errores <- vector(length = k)
    for(i in 1:k){
        labels <- creditCardData$default.payment.next.month
        train <- createDataPartition(labels, times = 1, p = 0.8, list = F)
        
        credit.train <- creditCardData[train,]
        credit.test <- creditCardData[-train,]
        
        labels.train <- credit.train$default.payment.next.month
        labels.test  <- credit.test$default.payment.next.month

        prediction <- knn(credit.train,credit.test,
                          credit.train$default.payment.next.month,k=mejor_k)
        prediction <- as.numeric(prediction)-1
        
        t<- table(predict=prediction, truth=credit.test$default.payment.next.month)
        
        error <- 1 - sum(diag(t))/sum(t)
        errores[i] <- error
    }
    
    return(mean(errores))
}
```

```{r}
error_knn = cv.error.knn(k=5, mejor_k = 9)
error_knn
```









